【裁判字號】    92,訴,1099
【裁判日期】    921105
【裁判案由】    毒品危害防制條例
【裁判全文】
臺灣彰化地方法院刑事判決                        九十二年度訴字第一九九號
    公  訴  人  臺灣彰化地方法院檢察署檢察官
    被      告  甲○○
右列被告因違反毒品危害防制條例案件，經檢察官提起公訴（九十二年度毒偵字第一
六一六號），本院認有刑事訴訟法第二百七十三條之一第一項之情形，而改依簡式審
判程序判決如左：
        主  文
甲○○連續施用第一級毒品，累犯，處有期徒刑壹年。
        事  實
一、甲○○曾於民國八十二年一月間及八十二年九月間分別因違反肅清煙毒條例等案
    件，分別經台灣高等法院台中分院於八十二年五月三十一日判處有期徒刑三年二
    月確定及八十三年四月三十日判處有期徒刑三年四月確定，二罪執行後，於八十
    四年十二月一日假釋出獄，假釋期間至八十八年十一月三十日屆滿，未經撤銷，
    視為執行完畢。又於九十年十二月間因施用毒品案件，經本院以九十年度毒聲字
    第四六九二號裁定送勒戒處所觀察、勒戒後，認有繼續施用毒品之傾向，再經本
    院以九十一年度毒聲字第八三五號裁定令入戒治處所施以強制戒治，又經本院以
    九十一年度毒聲字第三００九號裁定停止戒治所餘戒治期間付保護管束，未經撤
    銷保護管束，視為戒治期滿，由台灣彰化地方法院檢察署檢察官於九十二年四月
    三日，以九十二年度戒毒偵字第二一九號、第二二０號為不起訴處分確定。仍不
    知悔改，復基於施用第一級毒品之概括犯意，連續於九十二年六月四日八時三十
    分許，在彰化縣花壇鄉中庄村廟邊處，及於同年九月二十七日十七、八時許，在
    彰化縣花壇鄉某友人住處，以將海洛因溶入水中，再以針筒注射之方式，施用海
    洛因二次。嗣於九十二年六月五日十七時五十分許，在彰化縣大村鄉頁旗村頁旗
    二巷八號前為警查獲，經其同意採尿檢驗，結果呈鴉片類陽性反應，及於本院審
    理時自白，始查悉上情。
二、案經彰化縣警察局鹿港分局報請台灣彰化地方法院檢察署檢察官偵查起訴，本院
    認有刑事訴訟法第二百七十三條之一第一項之情形，而改依簡式審判程序審理。
        理  由
一、按除被告所犯為死刑、無期徒刑、最輕本刑為三年以上有期徒刑之罪或高等法院
    管轄第一審案件者外，於前條第一項程序進行中，被告先就被訴事實為有罪之陳
    述時，審判長得告知被告簡式審判程序之旨，並聽取當事人、代理人、辯護人及
    輔佐人之意見後，裁定進行簡式審判程序；除簡式審判程序及簡易程序案件外，
    第一審應行合議審判，刑事訴訟法第二百七十三條之一第一項、第二百八十四條
    之一分別定有明文。本件被告甲○○所涉係死刑、無期徒刑、最輕本刑為三年以
    上有期徒刑之罪或高等法院管轄第一審案件以外之罪，並於本院行準備程序時就
    被訴事實為有罪之陳述，本院合議庭依前揭規定，經評議結果，裁定改由一名法
    官獨任行簡式審判程序，先予敘明。
二、右揭犯罪事實，業據被告甲○○於警訊中及本院審理時坦承不諱，且其被查獲後
    為警採集之尿液，經送請詮昕科技股份有限公司檢驗結果，呈鴉片類陽性反應，
    有詮昕科技股份有限公司九十二年七月十一日報告編號00000000號濫用
    藥物尿液檢驗報告一紙在卷可按，被告之自白堪以採信。本件事證明確，被告犯
    有施用毒品之犯行應堪認定。
三、又被告曾於九十年十二月間因施用毒品案件，經本院以九十年度毒聲字第四六九
    二號裁定送勒戒處所觀察、勒戒後，認有繼續施用毒品之傾向，再經本院以九十
    一年度毒聲字第八三五號裁定令入戒治處所施以強制戒治，又經本院以九十一年
    度毒聲字第三００九號裁定停止戒治所餘戒治期間付保護管束，未經撤銷保護管
    束，視為戒治期滿，由台灣彰化地方法院檢察署檢察官於九十二年四月三日，以
    九十二年度戒毒偵字第二一九號、第二二０號為不起訴處分確定等情，有台灣高
    等法院被告全國前案紀錄表及臺灣彰化地方法院檢察署刑案資料查註紀錄表等資
    料在卷足憑，顯係於前案施用毒品經強制戒治期滿，由檢察官為不起訴處分後，
    五年內再犯本件施用毒品罪，應予依法論科。
四、核被告所為，係犯毒品危害防制條例第十條第一項之施用第一級毒品罪。被告持
    有第一級毒品之低度行為應為其施用之高度行為吸收，不另論罪，並予敘明。被
    告先後二次施用第一級毒品海洛因之犯行，時間緊接，所犯又係構成要件相同之
    罪名，顯係基於概括犯意反覆為之，為連續犯，應依刑法第五十六條之規定加重
    其刑。至被告自白其於九十二年九月二十七日十七、八時許，施用海洛因部分雖
    未據檢察官起訴，然於起訴有罪部分有連續犯之裁判上一罪關係，本院自得一併
    審究。又被告曾於八十二年一月間及八十二年九月間分別因違反肅清煙毒條例等
    案件，分別經台灣高等法院台中分院於八十二年五月三十一日判處有期徒刑三年
    二月確定及八十三年四月三十日判處有期徒刑三年四月確定，二罪執行後，於八
    十四年十二月一日假釋出獄，假釋期間至八十八年十一月三十日屆滿，未經撤銷
    ，視為執行完畢，有臺灣高等法院被告全國前案紀錄表及臺灣彰化地方法院檢察
    署刑案資料查註紀錄表等各一份在卷可按，其於有期徒刑執行完畢後，五年內再
    犯有期徒刑以上之本罪，為累犯，應依刑法第四十七條之規定遞加重其刑。爰審
    酌被告犯罪次數、施用之期間、動機、目的、方法、不知珍惜身體，犯罪所生危
    害，及犯後坦承犯行之態度等一切情狀，量處如主文所示之刑，以示懲處。
據上論斷，應依刑事訴訟法第二百七十三條之一第一項、第二百九十九條第一項前段
，毒品危害防制條例第十條第一項，刑法第十一條前段、第五十六條、第四十七條，
判決如主文。
本案經檢察官黃玉琪到庭執行職務。
中      華      民      國      九十二      年      十一    月    五    日
                                臺灣彰化地方法院刑事第一庭
                                    法      官  陳  秋  錦
右正本證明與原本無異。
如不服本判決，應於判決送達後十日內，向本院提出上訴狀（須附繕本）。
                                    法院書記官  于  淑  真
中      華      民      國      九十二      年      十一    月    五    日
毒品危害防制條例第十條
施用第一級毒品者，處六月以上五年以下有期徒刑。
施用第二級毒品者，處三年以下有期徒刑。


司法院資訊處製作；財團法人民間司法改革基金會備份。
